臺灣苗栗地方法院民事簡易判決　　　　 96年度苗簡字第206號
原　　　告　臺灣銀行股份有限公司
法定代理人　己○○
訴訟代理人　丁○○
複　代理人　戊○○
被　　　告　丙○○
　　　　　　乙○○
　　　　　　　　　　　現應受.
　　　　　　甲○○
　　　　　　　　　　　　樓
上列當事人間請求清償借款事件，本院於民國96年6 月20日言詞
辯論終結，判決如下：
    主  文
被告丙○○、乙○○應連帶給付原告新臺幣參萬壹仟壹佰肆拾肆
元，及自民國九十五年七月一日起至清償日止，按年息百分之七
點一三一計算之利息，暨自民國九十五年八月二日起至清償日止
，逾期在六個月以內者，按上開利率百分之十，逾期超過六個月
部分，按上開利率百分之二十計算之違約金。
被告丙○○、甲○○應連帶給付原告新臺幣貳萬陸仟伍佰陸拾肆
元，及自民國九十五年七月一日起至民國九十六年三月二十六日
止，按年息百分之三點四三計算之利息，並自民國九十六年三月
二十七日起至清償日止，按年息百分之四點五七計算之利息，暨
自民國九十五年八月二日起至清償日止，逾期在六個月以內者，
按上開利率百分之十，逾期超過六個月部分，按上開利率百分之
二十計算之違約金。
被告丙○○、甲○○應連帶給付原告新臺幣伍萬玖仟柒佰拾
元，及其中新臺幣伍萬捌仟佰壹拾貳元自民國九十五年三月三
十一日起至清償日止，按年息百分之四點三七計算之利息，暨自
民國九十五年三月三十一日起至清償日止，按上開利率百分之二
十計算之違約金。
訴訟費用新臺幣壹仟伍佰貳拾元，由被告丙○○、乙○○連帶負
擔十分之三，餘由被告丙○○、甲○○連帶負擔。
本判決得假執行。
    事實及理由
壹、程序方面：
一、按當事人得以合意定第一審管轄法院，但以關於由一定法律
    關係而生之訴訟為限，民事訴訟法第24條第1 項定有明文。
    本件被告丙○○、乙○○、甲○○之住所地分別在臺北市○○區○○街242 巷5 號4 樓、高雄縣鳳山市○○街178 號、
    臺北市○○區○○街39巷50弄54號4 樓，有戶籍謄本及本院
    網路基本資料查詢表在卷可稽，雖非於本院轄區，惟依原告
    與被告丙○○、甲○○簽定之放款借據第18條約定，關於本
    件借款涉訟時，合意以本院為第一審管轄法院，有原告提出
    之放款借據在卷可佐，是原告向本院提起本件訴訟，揆諸首
    揭規定，本院自屬有管轄權，先予敘明。
二、被告等人經合法通知，皆未於言詞辯論期日到場，核均無民
    事訴訟法第386 條各款所列情形，爰依原告之聲請，由其一
    造辯論而為判決。
貳、實體方面：
一、原告起訴主張：被告丙○○前就讀育達商業技術學院台北進
    修部時，於民國90年9 月10日，邀同被告乙○○為連帶保證
    人，向原告借貸新臺幣（下同）31,144元，兩造約定被告丙○○於該階段學業完成後滿1 年之日之次日起1 年內，分12
    期，每1 個月為1 期，依年金法按月平均攤還本息，利率按
    滿1 年之日當時原告基本放款利率加年息百分之0.5 計算（
    95年7 月1 日基本放款利率為百分之6.631） ，倘不依期償
    還時，除自逾期日起按約定利率計算逾期利息外，並自應還
    款日起，逾期6 個月以內者按本借款利率百分之10，逾期超
    過6 個月者，按上開利率百分之20加計違約金。另被告丙○○於92年8 月11日邀同被告甲○○為連帶保證人，與原告訂
    立放款借據，約定借款額度為80萬元，動用期限自92年8 月
    11日起至被告丙○○完本教育階段學業之日止，原告共核貸
    84,876元，借款利率依原告與教育部議定之利率計算，倘被
    告丙○○對所負之債務，不依期還本付息，經原告轉列催收
    款項時，自轉列催收款項之日起，利率改按轉列催收款項日
    原告基本放款利率加年率百分之1 固定計算（本件放款26,
    564 元部分自96年3 月27日轉列催收款項，當時原告基本放
    款利率為百分之3.57，放款59,733元部分自95年3 月31日轉
    列催收款項，當時原告基本放款利率則為百分之3.37），並
    自應還款日起，逾期6 個月以內者，按上開利率百分之10，
    逾期超過6 個月者，按上開利率百分之20加計違約金。詎被
    告丙○○自94年8 月1 日起，即未依約償還借款，依約定已
    喪失分期償還之利益，債務視為全部到期，迄今尚欠116,02
    0 元及如主文第1 、2 、3 項所示之利息、違約金未清償，
    而被告乙○○、甲○○分別為本件借款之連帶保證人，依法
    應負連帶清償之責。爰依消費借貸及連帶保證之法律關係，
    請求被告連帶清償等語。並聲明：如主文第1 、2 、3 項所
    示。
二、被告均經合法通知，未於言詞辯論期日到場爭執，亦未提出
    書狀作何聲明或陳述。
三、查原告主張之前揭事實，業據提出與其所述相符之放款借據
    （就學貸款專用）、就學貸款放出查詢單、利率資料各2 件
    ，及催收/ 呆帳查詢單、助學貸款結清查詢單及基本放款利
    率表各1 件為證，而被告等人受合法之通知，於言詞辯論期
    日不到場爭執，復未提出書狀以供本院斟酌，本院依上開調
    查證據之結果，堪信原告之主張為真實。
四、按稱消費借貸者，謂當事人一方移轉金錢或其他代替物之所
    有權於他方，而約定他方以種類、品質、數量相同之物返還
    之契約。又稱保證者，謂當事人約定，一方於他方之債務人
    不履行債務時，由其代負履行責任之契約，民法第474 條第
    1 項及第739 條分別定有明文。另按保證債務之所謂連帶，
    係指保證人與主債務人負同一債務，對於債權人各負全部給
    付之責任者而言，此就民法第272 條第1 項規定連帶債務之
    文義參照觀之甚明，最高法院著有45年臺上字第1426號判例
    可資參照。又連帶債務之債權人，依同法第273 條第1 項規
    定，得對債務人中之一人或數人或其全體，同時或先後請求
    全部或一部之給付。本件被告丙○○分別以被告乙○○、甲○○為連帶保證人，向原告借款，尚積欠如主文第1 、2 、
    3 項所示之本金、利息及違約金迄未清償等情，已如前述，
    揆諸前揭說明，被告3 人依兩造間消費借貸契約、連帶保證
    之約定，自負連帶清償之責。
五、從而，原告本於消費借貸契約及連帶保證之法律關係，請求
    被告丙○○、乙○○應連帶給付如主文第1 項所示之本息、
    違約金，及請求被告丙○○、甲○○應連帶給付如主文第2
    、3 項所示之本息、違約金，均有理由，應予准許。
六、本件係關於財產權之訴訟其標的金額在50萬元以下之簡易訴
    訟程序，本院為被告敗訴之判決，應依民事訴訟法第389 條
    第1 項第3 款規定，依職權宣告假執行。
七、末按法院為終局判決時，應依職權為訴訟費用之裁判；又訴
    訟費用由敗訴之當事人負擔；共同訴訟人因連帶或不可分之
    債敗訴者，應連帶負擔訴訟費用，分別為民事訴訟法第87條
    第1 項、第78條、第85條第2 項所明定。經核本件訴訟費用
    額為1,520 元（即裁判費1,220 元、公示送達登報費300 元
    ），應由敗訴之被告丙○○、乙○○連帶負擔10分之3 ，餘
    由被告丙○○、甲○○連帶負擔，爰依前揭規定，確定如主
    文第4 項所示。
八、據上論結，本件原告之訴為有理由，依民事訴訟法第436 條
    第2 項、第385 條第1 項前段、第85條第2 項、第87條第1
    項、第389 條第1 項第3 款，判決如主文。
中　　華　　民　　國　　96　　年　　6 　　月　　27　　日
                  臺灣苗栗地方法院苗栗簡易庭
                          法　官　林佩儒
以上正本係照原本作成
如對本判決上訴，須於判決送達後20日內向本院提出上訴狀
                          書記官　葉俊宏
中　　華　　民　　國　　96　　年　　6 　　月　　27　　日
